# 购买少数股权问题

提问人：wtbcpa1 时间：2021-03-12 09:33:04
请教陈版：
案例背景：A公司持有子公司B公司80%股权，另外20%由甲（个人股东）持有，A公司持有子公司C公司80%的股权，另外20%由B公司持有，B公司对C公司的20%的股权按可供出售金融资产核算（成本法）。截止 2019 年 12 月 31 日，C公司账面净资产只包括实收资本 100 和未分配利润 100 ，在A公司合并报表层面，对C公司的持股比例=80%+80% _20%=96%_ ，少数股东甲持有 _C_ 公司 _4%_ 股权，那么在合并报表层面，少数股东权益 _=200+100_ 4%=204。
情形 1 ： 2020 年度，A公司向B公司购买其持有的C公司20%的股权，对价为 20 ：
那么本年A公司编制合并报表时，其对C公司的持股比例就是100%了，在合并层面除了其他常规的权益抵消分录外，是否还需要做如下分录：
借：少数股东损益 -4 贷：少数股权权益-4？
个人理解：A公司向B公司购买其持有的C公司20%的股权时对价为 20 ，因为在B公司单体层面按成本法核算其持有的C公司股权，所以在B公司单体层面并没有体现出这次交易的损益，这部分损失要在合并层面体现出来，所以要做以上分录。 还是说在合并层面不做上述分录，让期初的少数股东权益中的 4 继续保持下去？
情形 2 ： 2020 年度，A公司向B公司购买其持有的C公司20%的股权，对价为 40 ：
那么本年A公司编制合并报表时，需抵消B公司层面确认的投资收益 20 ，分录是：借：投资收益 20 贷：长期股权投资 20 。在合并层面是否还需要做如下分录：借：少数股东损益 -4 贷：少数股权权益-4？
个人理解：A公司向B公司购买其持有的C公司20%的股权时对价为 40 ，也就是说甲享有的C公司的损益 4 在B公司单体层面实现了，而这部分损益在A公司合并报表中其实是在 2019 年就已经确认了，那么在今年的合并报表中，是否应该保留期初确认的少数股东权益 4 ？

回答人：chenyiwei
1 、 2020 年度，A公司向B公司购买其持有的C公司20%的股权：该事项属于合并范围内的内部交易，不应影响A公司的最终结果。以往形成的少数股东权益和少数股东损益（ 4 ）应继续保留。
2 、情形 2 同样是内部交易，其中涉及的内部交易损益应首先进行抵销处理，再进行长投和权益的抵销处理。最终合并结果与情形 1 完全相同。